臺灣高雄地方法院刑事判決　　　　　　　96年度訴字第2471號
公　訴　人　臺灣高雄地方法院檢察署檢察官
被　　　告　甲○○
　　　　　　　　　　（另案於台灣高雄第二監獄執行中）
上列被告因違反毒品危害防制條例案件，經檢察官提起公訴（96
年度毒偵字第2958號），嗣被告於本院準備程序進行中，就被訴
事實為有罪之陳述，經告知簡式審判程序之旨，並聽取檢察官及
被告之意見後，本院合議庭裁定由受命法官獨任改依簡式審判程
序審理，並判決如下：
    主  文
甲○○施用第一級毒品，處有期徒刑捌月，減為有期徒刑肆月，
如易科罰金以新台幣壹仟元折算壹日。扣案海洛因壹包（檢驗前
淨重零點貳捌公克、檢驗後淨重零點壹玖玖公克），沒收銷燬
之。又施用第二級毒品，處有期徒刑肆月，減為有期徒刑貳月，
如易科罰金以新台幣壹仟元折算壹日。應執行有期徒刑伍月，如
易科罰金，以新台幣壹仟元折算壹日。扣案海洛因壹包（檢驗前
淨重零點貳捌公克、檢驗後淨重零點壹玖玖公克），沒收銷燬
之。
    事  實
一、甲○○於民國93年間因施用毒品案件，經本院以93年度毒聲
    字第1005號裁定送觀察、勒戒後，於94年3 月21日執行完畢
    釋放。詎仍不知戒絕毒癮，分別基於施用第一級毒品海洛因
    及施用第二級毒品甲基安非他命之犯意，於前揭觀察勒戒執
    行完畢釋放後5 年內之96年3 月5 日下午2 時許，在高雄市
    小港區○○路209 巷7 弄54號5 樓住處，以將第一級毒品海
    洛因摻入香煙後點燃吸食之式，施用第一級毒品海洛因乙次
    ；以將甲基安非他命置入玻璃球燒烤後吸食其霧化氣體之方
    式，施用第二級毒品甲基安非他命乙次。嗣於96年3 月5 日
    下午4 時40分許，在高雄市○○區○○路與民族路口為警查
    獲，並扣得其所有之第一級毒品海洛因1 包（檢驗前淨重0.
    238 公克、檢驗後淨重0.199 公克），始查悉上情。
二、案經高雄市政府警察三民第二分局報請台灣高雄地方法院檢
    察署檢察官偵查起訴。
    理  由
一、本件被告甲○○所犯為死刑、無期徒刑或最輕本刑為三年以
    上有期徒刑以外之罪，其於準備程序中就被訴事實為有罪之
    陳述，經法官告知簡式審判程序之旨，並聽取公訴人之意見
    後，依刑事訴訟法第273 條之1 第1 項規定，合議庭裁定由
    受命法官獨任進行簡式審判程序，合先敘明。
二、上揭犯罪事實，業據被告於本院審理中坦承不諱，且被告為
    警查獲後，依法採集之尿液（編號為H-077） ，經送請高雄
    市立凱旋醫院以氣相層析質譜儀法檢驗後，呈第一級毒品海
    洛因代謝後之嗎啡陽性反應及第二級毒品甲基安非他命之陽
    性反應乙節，有該院96年3 月19日報告編號：A00000000 號
    濫用藥物尿液檢驗報告1 紙在卷可稽。而「施用海洛因、甲
    基安非他命後，其於尿液中排出之最長時限，受施用劑量、
    施用方式、個人體質及其代謝情況等因素影響，因個案而易
    ，施用海洛因一般可檢出之最長時間為海洛因服用後2 至4
    天；施用甲基安非他命一般可檢出之最長時間為甲基安非他
    命服用後1 至5 天」等情，有行政院衛生署管制藥品管理局
    91年8 月2 日管檢字第108443號函可查，故自前揭尿液檢驗
    報告，可知被告確曾分別於採尿前之代謝時間內，施用毒品
    海洛因及甲基安非他命。此外，查獲之白粉1 包，經送驗後
    呈海洛因陽性反應，有高雄市立凱旋醫院96年4 月10日高市
    凱醫驗字第3807號濫用藥物成品檢驗鑑定書1 紙在卷可稽，
    而該扣案物係被告所有，亦經被告於本院審理中陳明在卷，
    是被告之自白乃與事實相符，堪信為真實。另被告前因施用
    毒品案件，經本院裁定送觀察勒戒後，於94年3 月21日執行
    完畢釋放，亦有臺灣高等法院被告前案紀錄表、被告刑案資
    料查註紀錄表各1 份在卷可稽，其於5 年內再分別施用第一
    級毒品海洛因、第二級毒品甲基安非他命，依毒品危害防制
    條例規定，應予以論罪科刑。
三、核被告於前開時地，分別施用海洛因、甲基安非他命所為，
    係犯毒品危害防制條例第10條第1 項、第2 項之施用第一級
    毒品罪、施用第二級毒品罪。被告分別持有第一、二級毒品
    海洛因、甲基安非他命，嗣分別進而施用之，持有之低度行
    為應為施用之高度行為所吸收，不另論罪。其所犯上開二罪
    名，犯意各別，罪名有異，應分論併罰。爰審酌被告前已有
    施用毒品之不良素行，歷經觀察勒戒程序猶施用之，顯見其
    戒毒意志不堅，本不宜寬貸，惟念其施用毒品乃自戕一己之
    身體健康，對社會造成之危害尚非直接鉅大，且犯後終能坦
    承犯行，態度良好等一切情狀，分別量處如主文所示之刑。
    又本件被告犯罪時間，均在民國96年4 月24日以前，均合於
    中華民國96年罪犯減刑條例所定減刑條件，應均依該條例第
    2 條第1 項第3 款規定減其宣告刑二分之一，並依同條例第
    9 條規定，分別諭知易科罰金之折算標準，並定其應執行之
    刑，以期自新。至扣案之第一級毒品海洛因1 包（檢驗前淨
    重0.238 公克、檢驗後淨重0.199 公克），應依毒品危害防
    制條例第18條第1 項前段規定，不論屬於犯人與否，宣告沒
    收銷燬；至鑑驗耗費之海洛因既已滅失，即毋庸再予宣告沒
    收銷燬，附此敘明。
據上論斷，應依刑事訴訟法第273條之1第1 項、第299條第1項前
段，毒品危害防制條例第10條第1 項、第2 項、第18條第1 項前
段，刑法第11條、第41條第1 項前段、第51條第5 款，中華民國
96年罪犯減刑條例第2 條第1 項第3 款、第7 條、第9 條、第10
條第1項，判決如主文。
本案經檢察官乙○○到庭執行職務。
中　　華　　民　　國　　96　　年　　7 　　月　　27　　日
                  刑事第十一庭  法  官  林揚奇
以上正本證明與原本無異。
如不服本判決應於收受本判決後10日內向本院提出上訴書狀，並
應敘述具體理由，如未敘述上訴理由者，應於上訴期間屆滿後20
日內補提理由書狀於本院（均須按他造當事人之人數附繕本）「
切勿逕送上級法院」。
中　　華　　民　　國　　96　　年　　7 　　月　　27　　日
                                書記官  于耀文
附錄本案論罪科刑法條全文
毒品危害防制條例第10條
施用第1級毒品者，處6月以上5年以下有期徒刑。
施用第2級毒品者，處3年以下有期徒刑。
